臺灣新竹地方法院刑事判決　
110年度訴字第223號
聲  請  人  臺灣新竹地方檢察署檢察官
被      告  彭彥華



上列被告因傷害等案件，經檢察官聲請簡易判決處刑（109度偵
字第11756號），本院認不宜逕以簡易判決處刑（110年度竹簡字
第7號），改依通常程序審理，並判決如下：
    主  文
彭彥華被訴傷害部分無罪、被訴毀損部分公訴不受理。
    理  由
壹、無罪部分：
一、公訴意旨略以：被告彭彥華係告訴人沈庭伊之前夫，渠等具
    有家庭暴力防治法第3條第1款之家庭成員關係，於民國109
    年7月22日16時許，在新竹巿榮濱南路358號6樓住處，被告
    因告訴人不肯離去而心生不滿，基於傷害犯意，以徒手毆打
    、拉扯及推撞牆壁等方式傷害告訴人，致告訴人受有頭皮挫
    傷、背部挫傷及四肢多處挫傷等傷害，因認被告涉犯刑法第
    277條第1項傷害罪嫌等語。
二、按犯罪事實應依證據認定之，無證據不得認定犯罪事實；不
    能證明被告犯罪者，應諭知無罪之判決，刑事訴訟法第154
    條第2項、第301條第1項分別定有明文。又按告訴人之告訴
    ，係以使被告受刑事訴追為目的，是其陳述是否與事實相符
    ，仍應調查其他證據以資審認；另認定犯罪事實所憑之證據
    ，雖不以直接證據為限，間接證據亦包括在內，然而無論直
    接證據或間接證據，其為訴訟上之證明，須於通常一般之人
    均不致有所懷疑，而得確信其為真實之程度者，始得據為有
    罪之認定，倘其證明尚未達到此一程度，而有合理之懷疑存
    在而無從使事實審法院得有罪之確信時，即應由法院諭知被
    告無罪之判決。
三、公訴意旨認被告涉犯前揭罪嫌，無非係以被告之供述、證人
    即告訴人之證述、告訴人之國軍新竹地區醫院受理家庭暴力
    事件驗傷診斷書、告訴人之傷勢照片等為其論據。訊據被告
    固不否認其為告訴人之前夫、與告訴人於109年7月19日於10
    9年7月22日於上開住處同住，嗣告訴人於109年7月22日20時
    33分前往國軍新竹地區醫院驗傷並經診斷受有頭皮挫傷、背
    部挫傷及四肢多處挫傷等傷害，然堅決否認有何傷害犯行，
    辯稱：我沒有動手打告訴人，那時我是在電梯要離開，告訴
    人不讓我離開，我就走樓梯，她是拉我包包，之後我有聽到
    她跌倒，但我沒有推她等語（院訴卷第24、110-111、113頁
    ）。經查：
(一)本案被告為告訴人之前夫、被告與告訴人於109年7月19至22
    日同住，嗣告訴人於109年7月22日20時33分前往國軍新竹地
    區醫院驗傷並經診斷受有頭皮挫傷、背部挫傷及四肢多處挫
    傷等傷害，業據被告於本院審理中供述明確（院訴卷第25-2
    6、110-111、113頁），且經證人即告訴人於偵查中指述明
    確（偵卷第7-9、32-33頁），復有國軍新竹地區醫院受理家
    庭暴力事件驗傷診斷書、告訴人傷勢照片等在卷可參（偵卷
    第10-12頁），是此部分事實固堪認定屬實。
 (二)被告則以上開情詞置辯，經查：
　1.關於告訴人本案傷勢之成因：
 (1)告訴人於警詢中先指述：我於7月22日16時許，在被告住家
    遭被告傷害，被告是直接用手打我、推我去撞牆等語（偵卷
    第8頁）；偵查中則指述：我傷勢是他推我撞牆造成，臉頰
    是他用手打我，四肢是他拉我摔到旁邊受傷的，他還拉我出
    去害我被門夾到等語（偵卷第32頁）；於審理中則指述：當
    天下午被告有把我的頭推去撞牆，而且他在下樓梯時，他知
    道我拉著他的包包，他故意整個人重心往下滑，然後害我人
    摔下去等語（院訴卷第121頁），則就告訴人之傷勢成因係
    被告徒手毆打、推告訴人去撞牆所致或係被告徒手推告訴人
    頭部撞牆、並使其摔倒所致，已見告訴人之指述有所前後不
    一之情形，尚難驟信。況觀之告訴人所提出當日就診之診斷
    書，受害人主訴欄位關於事件發生時間，記載為109年7月22
    日19時0分許，有國軍新竹地區醫院受理家庭暴力事件驗傷
    診斷書在卷可參（偵卷第10頁）， 則告訴人既於當日即前
    往醫院驗傷，何以該次告訴人自陳之傷勢發生時間與其上所
    述之時間可差距達3小時之久，則告訴人該次驗傷之傷勢，
    究是否為被告於當日16時許所為，已見疑問。
 (2)又被告於偵查中供稱：我沒有打告訴人，是她要拉住我、搶
    我手機才重心不穩摔倒等語（偵卷第32頁）；於審理中供稱
    ：我當天請告訴人離開，講到我快要生氣的時候，我有報警
    ，那時告訴人就來搶我的手機，我有把她的手甩開，她就跌
    倒在地上，另外當天下午是因為告訴人擋在電梯前不讓我離
    開，後來我走樓梯，她拉著我不讓我走，我還是往下走，我
    知道她有在樓梯那邊跌倒等語（院訴卷第44-45、110-111頁
    ），再觀之告訴人上開診斷證明書、驗傷解析圖、行動拍攝
    影像，可見告訴人之傷勢集中在兩腿膝蓋上下方，兩手肘上
    下方、後腰部、頭部後方上側，衡情與跌倒、摔傷所致之傷
    勢較為相符，則被告抗辯係告訴人自行跌倒、摔倒一事，尚
    非全然不可採信。
  2.告訴人之指述難以採信：
 (1)關於告訴人何以前往被告之上開住處一事：告訴人於警詢中
    雖指述：因為我要去找被告拿東西，他就動手打我等語（偵
    卷第7頁）；於偵查中則指述：當時我是想要拿回我的包裹
    等語（偵卷第32頁）；於本院審理中又指述：我記得包裹7
    月初就到被告家了，但因為被告很狡猾，他不會如實把包裹
    給我，所以我要講一些順著他的話，我才能進他家裏，看看
    包裹是否還在，因為我擔心包裹內的藍芽耳機被被告摔壞，
    我在109年7月20日至22日這三天，有跟被告拿包裹，但他說
    沒有到貨，我也有去樓下警衛室，但警衛室說我不是住戶，
    所以不能拿，我不是僅為了拿耳機就跟被告耗3天，當下是
    希望能好聚好散，雖然被告一開始有拒絕我不讓我去他家，
    但我當下有跟他說我吃安眠藥，雖然實際上是過敏藥，但因
    為該藥成分會想睡，所以我跟被告說我有吃安眠藥，被告就
    讓我上去等語（院訴卷第119-121頁），再觀之被告與告訴
    人之LINE對話紀錄，告訴人一再以「讓我再抱抱你、再讓我
    親親你..好嗎、人家還想再讓你舒服..吃吃..、最後幾天了
    ..是真的只想珍惜，那我用你最喜歡的讓你明白、我10點半
    在樓下等你好不好...、不談那些不開心的...只享受契合..
    三天就好、如果我三天都不乖你就把我的東西丟出去、我有
    點睏、車上瞇下、回來要叫人家喔」等祈求方式，要求被告
    讓告訴人前往其家中，惟被告僅回覆「你趕快回家、我一個
    人、你趕快回家、你怎樣才肯回家呢、趕快回家睡、我一個
    人可以照顧好自己的、趕快開車回家」，直至告訴人以「剛
    剛有吃助眠的、人家不敢開車.人家睡沙發也好..拜託、我
    吃藥了、不能開了..、讓我睡沙發就好、拜託..我真的好害
    怕」，被告始同意讓告訴人入住一晚等情，有被告與告訴人
    之LINE對話紀錄卷可參（偵卷第14-15頁），顯見案發當日
    告訴人雖已與被告離婚而未在被告之住處同居，但其仍以誘
    惑甚至謊稱吃安眠藥之反常方式，多方藉詞欲再度入住被告
    住處，且觀之上開內容，僅提及兩人相處的過程，全然未見
    告訴人欲領取包裹之情，則告訴人指述其前往被告家中係為
    領取包裹一事，已有可疑。
 (2)且經本院審理中再次向告訴人確認其當日遭被告傷害之情形
    ，告訴人則指述：被告係於當日上午及下午均有傷害我各一
    次等語（院訴卷第121頁），然告訴人又指述：在當天上午
    被告傷害後至下午再次傷害之期間內，被告有在上開住處中
    睡覺等語（院訴卷第125頁），惟依照常理，若告訴人於當
    日上午已遭被告傷害，即使告訴人深感畏懼，理應於被告睡
    覺之時，離開現場或報警，而非持續留至現場直至當日下午
    被告睡醒而再次傷害之時，2人始一同離去。就此，告訴人
    雖另指述：我是因為手機、行李遭被告所扣留，所以不能於
    被告睡覺之時離去等語（院訴卷第121-122頁），然關於當
    日告訴人究竟遭被告扣留何物，告訴人於本院審理時係指述
    ：被告當日早上就將我的「行李、3C用品」丟出門外等語（
    院訴卷第121頁），然依告訴人庭呈之書面陳述資料，卻又
    指述：被告係將行李鎖在房內等語（院簡卷第51頁），兩者
    已顯然不符。況告訴人既於本院審理中更指述：我有使用手
    機並且傳送訊息、發送定位資料給我朋友、我有在被告的客
    廳拍照、待一整天等語（院訴卷第123-124頁），益徵其指
    述行李及手機遭被告所扣留一事與事實不符。因此，告訴人
    上開所述，顯然無法合理解釋其為何於遭被告傷害後，仍選
    擇留在現場，依此，告訴人指述遭被告傷害一事，顯與常理
    、客觀事證不符。
 (3)另關於告訴人所提出中信卡客服回復之簡訊，雖其上雲端儲
    存時間標明係109年7月23日7時44分許儲存於告訴人之雲端
    空間（院簡卷第53頁），然觀之告訴人與其友人於109年7月
    22日之LINE對話內容，即有上開簡訊之擷圖等情（院簡卷第
    51頁），顯見該等雲端儲存日期並非實際拍攝日期，則告訴
    人雖有提出109年7月22日17時13分許所儲存於告訴人雲端空
    間之傷勢照片，亦難辨別該等照片是否為109年7月22日當日
    所拍攝或於7月22日之前所拍攝，從而，該等傷勢照片亦難
    證明被告確於斯時有傷害告訴人成傷，同時也更足以使人懷
    疑告訴人於109年7月22日至醫院就診時身上之傷勢是否確如
    其所指為當日所受。　
 (4)況被告與告訴人於婚姻關係存續中，即曾因兩人就是否離婚
    一事起爭執而告訴人自行揮擊鏡面受傷時，被告為避免遭告
    訴人誣指傷害一事，於109年5月27日即報警處理，有被告所
    提出之照片、國軍新竹地區醫院受理家庭暴力事件驗傷診斷
    書及當日員警到場處理之錄音檔案（院訴卷第77-86頁），
    並經本院勘驗被告確實於現場表示欲證明告訴人該次傷勢並
    非被告行為所致（院訴卷第109頁），且告訴人亦知悉該次
    報警係因被告擔心告訴人將其傷勢誣指為被告所造成，始報
    警自保等語（院訴卷第126頁），則可見被告確實曾因擔心
    遭告訴人誣指傷害一事，而報警自保。佐以本案發生前後，
    被告確實於109年7月22日1時4分許、同日20時許，分別有撥
    打110電話報案之通聯記錄、且通聯時間分別為46秒、2分鐘
    （偵卷第34頁），衡以於斯時告訴人尚未針對被告傷害一事
    報警之時，被告即先行撥打110報案，依上開兩人相處之模
    式，應可認定被告確實係為求自保始透過電話報案，則被告
    抗辯其係於當日請告訴人離去，並撥打電話報警、沒有動手
    打告訴人一事，堪以採信，更可認告訴人上開所指，均與事
    實相違。
四、綜上所述，公訴人所舉證據及指出證明之方法，均不足為被
    告有為傷害告訴人行為之積極證明，而說服本院形成被告有
    罪之心證，依罪證有疑、利歸被告之法則，應為被告無罪判
    決之諭知。
貳、公訴不受理部分：
一、公訴意旨略以：被告於109年6月7日某時許，在新竹巿榮濱
    南路358號前，因故與告訴人發生爭吵，竟基於毀損之犯意
    ，跳上告訴人所駕駛車號：000-0000號自用小客車前方引擎
    蓋上，致引擎蓋板金凹陷，足生損害於告訴人，因認被告涉
    犯刑法第354條之毀棄損壞罪嫌等語。
二、按告訴乃論之罪，告訴人於第一審辯論終結前，得撤回其告
    訴；又告訴經撤回者，法院應諭知不受理之判決，刑事訴訟
    法第238條第1項、第303條第3款分別定有明文。
三、本件被告經檢察官起訴之罪名係刑法第354條之毀損罪嫌，
    依同法第357條前段之規定，須告訴乃論。茲據告訴人於本
    院辯論終結前具狀撤回對被告之告訴，有刑事撤回告訴狀在
    卷可稽（院簡卷第65頁），揆諸前開說明，爰不經言詞辯論
    ，逕為諭知不受理之判決。 
據上論斷，應依刑事訴訟法第301條第1項、第303條第3款、第30
7條，判決如主文。
本案經檢察官吳志中聲請簡易判決處刑，由檢察官邱宇謙到庭執
行職務。
中　　華　　民　　國　　110 　年　　12　　月　　1 　　日
                  刑事第九庭  審判長法　官  黃沛文
                                    法  官  卓怡君
                                    法  官  李建慶
以上正本證明與原本無異。 
如不服本判決應於收受送達後20日內向本院提出上訴書狀，並應
敘述具體理由；其未敘述上訴理由者，應於上訴期間屆滿後20日
內向本院補提理由書（均須按他造當事人之人數附繕本）「切勿
逕送上級法院」。告訴人或被害人如對於本判決不服者，應具備
理由請求檢察官上訴，其上訴期間之計算係以檢察官收受判決正
本之日期為準。
無罪部分被告不得上訴，檢察官得上訴。
其餘部分均得上訴。
中　　華　　民　　國　　110 　年　　12　　月　　1 　　日
                                    書記官  張慧儀